RACHID **ARAAI**

contact.rachidaraai@gmail.com ✓

Rachid araai in

https://dirachid.github.io/Portfolio @



OBJECTIF

Développeur junior passionné par le développement web avec une solide expérience en Laravel. Motivé à contribuer à une équipe dynamique pour créer des applications web robustes et innovantes tout en continuant à apprendre et à évoluer dans le domaine du développement.



FORMATION

Genie Logiciel | ILEIC

10-2021 - 07-2022

N'hésitez pas à mettre en avant vos résultats, récompenses et mentions. Vous pouvez également ajouter une description rapide de vos cours.

Diplôme en developpement informatique | OFPPT-Tafraout

07-2019 - 08-2021

N'hésitez pas à mettre en avant vos résultats, récompenses et mentions. Vous pouvez également ajouter une description rapide de vos cours.



EXPERIENCE

Developpeur Wordpress | AJICOD

08-2022 - 01-2023

Cours pertinents : Développement PHP avec Laravel, Architecture MVC, Gestion des Bases de Données, Développement Front-End.

caissier | DALIL

02 - 2023 - 02 - 2024

Acheter et vendre, organiser les marchandises et surveiller

Dipot de l'eau | Aquafina

02-2024 - 08-2024

Contrôle des documents, expédition et classement, contrôle des marchandises, contrôle des stocks

X

COMPETENCES

- PHP,Javascript,HTML,CSS
- Laravel
- Mysql

- Composer, Git
- Visual Studio Code
- MVC Architecture

ACTIVITES

Site Web de Protfolio

Technologie: HTML, CSS, JS

Application facture

Technologies :Laravel,HTML,CSS,JS